臺灣高等法院刑事判決　　　　　　　　 94年度上訴字第787號
上　訴　人
即　被　告　甲○○
選任辯護人　劉添錫律師
上列上訴人因違反槍砲彈藥刀械管制條例案件，不服臺灣士林地
方法院93年度訴字第721號，中華民國94年2月1日第一審判決（
起訴案號：臺灣士林地方法院檢察署93年度偵字第10092號），
提起上訴，本院判決如下：
    主  文
上訴駁回。
甲○○緩刑年，緩刑期內付保護管束。
    事  實
一、甲○○於民國（下同）九十三年七月間某日，在臺北縣八里
    鄉○○○道公園內，拾獲不詳人士棄置該處之仿 BERETTA廠
    製84型半自動手槍製造具有殺傷力之改造手槍（槍枝管制編
    號0000000000號）一支及具有殺傷力之改造子彈三顆，甲○
    ○明知具有殺傷力之改造手槍及子彈，係屬槍砲彈藥刀械管
    制條例所列管之槍枝、子彈，非經主管機關許可不得持有，
    竟將上揭手槍、子彈以塑膠袋包好置入電瓶充電器內，藏在
    其臺北縣八里鄉○○○道一五一號「左岸賽車廠」住處臥房
    內而持有之。嗣於九十三年八月十三日晚間十一時三十分許
    ，為警持搜索票在上址當場查獲，並扣得上開具有殺傷力之
    改造手槍一支及改造子彈三顆等物，而循線查悉上情。
二、案經臺北市政府警察局北投分局移由臺灣士林地方法院檢察
    署檢察官偵查起訴。
    理  由
一、上揭事實，業據上訴人即被告甲○○迭於警詢時及偵審中坦
    承不諱，並有經警於上揭時地查獲之仿BERETTA 廠84型半自
    動改造手槍一支及改造子彈三顆扣案可證，而該扣案之半自
    動改造手槍一支及子彈九顆（含另同時查扣之玩具金屬彈殼
    六顆）經送內政部警政署刑事警察局以性能檢驗法及試射法
    鑑驗結果：「一、送鑑改造手槍壹枝（不含彈匣，槍枝管制
    編號：00000000 00），認係由仿BERETTA廠84型半自動手槍
    製造之玩具手槍換裝土造金屬槍管改造而成之改造手槍，機
    械性能良好，可供擊發適用子彈使用，認具殺傷力。二、送
    鑑彈匣壹個，認係可供送鑑槍枝使用之玩具金屬彈匣。三、
    彈殼加裝直徑約 5mm鋼珠而成之改造子彈，採樣壹顆試射，
    可擊發，認具殺傷力。（二）陸顆，實均係玩具金屬彈殼。
    」等語，有該局九十三年九月二日刑鑑字第0930172127號槍
    彈鑑定書一份在卷足憑（見臺灣士林地方法院檢查署九十三
    年度核退字第二六五一號偵查卷第九頁至第十三頁），是本
    件扣案之仿BERETTA 廠84型半自動改造手槍一支及改造子彈
    三顆，分別係屬槍砲彈藥刀械管制條例第四條第一項第一款
    、第二款所列管之可發射子彈具有殺傷力之手槍及改造子彈
    ，應堪認定，而查被告於上揭時地拾獲該等槍彈後，即將之
    以塑膠袋包裝，並置入電瓶的充電器內收藏，並藏匿於其臥
    房之床下邊，若非被告於上揭時地拾獲時明知該等槍彈係屬
    管制之槍彈而持有，其又何須如此慎重藏放，是被告上揭自
    白核與事實相符，事證明確，被告犯行，洵堪認定。
二、查被告行為後，槍砲彈藥刀械管制條例業於九十四年一月二
    十六日修正公布，並自九十四年一月二十八日生效施行，刪
    除槍砲彈藥刀械管制條例第十一條規定，而除將該條例原第
    十一條第四項規定移至同條例第八條第四項外，並將法定刑
    由有期徒刑一年以上七年以下有期徒刑，提高為三年以上十
    年以下有期徒刑，比較新舊法結果，以修正前之規定有利於
    被告，依刑法第二條第一項但書規定，自應適用修正前之法
    律，核被告所為，係犯修正前槍砲彈藥刀械管制條例第十一
    條第四項之未經許可持有可發射子彈具有殺傷力之槍砲罪及
    現行同條例第十二條第四項之未經許可持有子彈罪。又被告
    未經許可而同時持有上揭可發射子彈具有殺傷力之仿BERETT
    A 廠製84型半自動改造手槍及改造子彈，係一行為觸犯數罪
    名，為想像競合犯，應從一重之未經許可持有可發射子彈具
    有殺傷力之槍砲罪處斷。原審以被告上述犯行事證明確，援
    引修正前槍砲彈藥刀械管制條例第十一條第四項及現行同條
    例第十二條第四項、刑法第二條第一項但書、第十一條前段
    、第五十五條、第四十二條第二項、第三十八條第一項第一
    款、罰金罰鍰提高標準條例第二條及現行法規所定貨幣單位
    折算新台幣條例第二條規定，並審酌被告無故持有前開具有
    殺傷力之改造手槍及改造子彈，對於他人生命、身體安全構
    成潛在威脅，危害社會治安甚鉅，惟以被告係因好奇心驅使
    ，一時失慮致觸犯本件犯行，並考量其品行、智識程度、生
    活狀況，及其犯罪動機、目的、手段，暨犯罪後坦承犯行，
    深具悔意等一切情狀，量處有期徒刑一年一月，併科罰金新
    台幣六萬元，並就所處罰金刑部分，諭知易服勞役之折算標
    準，復以扣案之仿BERETTA 廠84型半自動改造手槍一支（槍
    枝管制編號：0000000000號）及改造子彈二顆（另一顆經實
    際擊發試，已因試射後不具殺傷力，失其為槍砲彈藥刀械管
    制條例所管制之彈藥性質）分別係屬槍砲彈藥刀械管制條例
    列管之違禁物，而依刑法第三十八條第一項第一款之規定併
    予宣告沒收；另以扣案之子彈六顆經鑑驗結果認係玩具金屬
    彈殼，並未具殺傷力，非屬槍砲彈藥刀械管制條例列管之違
    禁物，而不予宣告沒收，經核認事用法並無違誤，而依被告
    非法持有具殺傷力之改造手槍及子彈之犯罪情節，暨其所犯
    之罪法定最低本刑為有期徒刑一年，原審上揭量刑，尚難認
    過重，被告上訴意旨指摘原審量刑過重，難認有理由，應予
    駁回。而查被告前未曾受有期徒刑以上刑之宣告，有本院被
    告前案紀錄表在卷可稽，於前往臺北縣八里鄉○○○道公園
    時因見他人棄置該處之上揭槍彈，一時好奇而拾之攜回，致
    一時虞疏而犯上揭之罪，惟被告嗣已知所誨悟，坦承犯行，
    而被告現並於有承企業社左岸賽車場擔任技工，並以其服役
    時為搶救同袍致右腳關節韌帶斷裂受傷，無法從事繁重工作
    ，謀職不易，暨其母親蔡金霞罹患左側椎間盤突出等病變，
    不良於行，需人照料，有被告提出之有承企業社出具之員工
    職務證明書、蔡金霞之新光吳火獅紀念醫院出具之診斷證明
    書及三軍總醫院附設民眾診療服務處出具之診斷證明書等各
    乙紙在卷可參，並參酌檢察官亦表示予被告自新機會，及交
    付保護管束以觀後效等情，而被告經此罪刑之宣告，爾後當
    知所警惕，諒無再犯之虞，是本院認被告所受本件刑之宣告
    以暫不執行為適當，爰併予宣告緩刑三年，並於緩刑期內交
    付保護管束，以啟自新。
據上論斷，應依刑事訴訟法第三百六十八條，刑法第七十四條第
一款、第九十三條第一項，判決如主文。
本案經檢察官鄭富銘到庭執行職務。
中　　華　　民　　國　　94　　年　　4 　　月　　27　　日
　　　　　　　　　臺灣高等法院刑事第八庭
                                審判長法　官　吳　敦
　　　　　　　　　　　　　　　　　    法　官  沈宜生
　　　　　　　 　 　　　　　　　　　　法　官  張傳栗
以上正本證明與原本無異。
如不服本判決，應於收受送達後十日內向本院提出上訴書狀，其
未敘述上訴之理由者並得於提起上訴後十日內向本院補提理由書
（均須按他造當事人之人數附繕本）。
                                      書記官　秦慧榮
中　　華　　民　　國　　94　　年　　4 　　月　　27　　日
附錄：本案論罪科刑法條全文
修正前槍砲彈藥刀械管制條例第十一條
未經許可，製造、販賣或運輸第四條第一項第一款所稱其他可發
射金屬或子彈具有殺傷力之各式槍砲者，處五年以上有期徒刑，
併科新臺幣一千萬元以下罰金。
未經許可，轉讓、出租或出借前項所列槍砲者，處三年以上十年
以下有期徒刑，併科新臺幣七百萬元以下罰金。
意圖供自己或他人犯罪之用，而犯前二項之罪者，處無期徒刑或
七年以上有期徒刑，併科新臺幣一千萬元以下罰金。
未經許可，持有、寄藏或意圖販賣而陳列第一項所列槍砲者，處
一年以上七年以下有期徒刑，併科新臺幣七百萬元以下罰金。
第一項至第三項之未遂犯罰之。
